# 同一控制下合并净资产为负数后又增资

提问人：zzjing 时间：2016-11-19 22:27:00
A公司同一控制下合并B公司，合并日B的净资产为-200万，所以合并日A对B的长投确认为 0 ，后A又对B增资 1000 万，现在A单体报表确认对B的长投是 1000 万，需要减去合并日的净资产-200万按 800 万确认对B的长投成本吗？

回答人：chenyiwei
假设同一控制下合并和后续增资不构成一揽子交易，则不需要，增资后投资成本为 1000 万。但应关注增资后投资成本的可收回性问题。